臺灣彰化地方法院刑事判決　　　　　　　　　　　　　九十三年度易字第九一二號
　　公　訴　人　臺灣彰化地方法院檢察署檢察官
　　被　　　告　甲○○
右列被告因竊盜案件，經檢察官提起公訴（九十三年度偵字第五七０八號），本院認
有刑事訴訟法第二百七十三條之一第一項所定之情形，而改依簡式審判程序判決如左
：
    主  文
甲○○連續竊盜，累犯，處有期徒刑陸月，如易科罰金，以參佰元折算壹日。
扣案之鑰匙壹支沒收。
    事  實
一、甲○○前曾於民國八十八年間因犯偽造文書案件，經臺灣臺中地方法院判處有期
    徒刑八月確定；又於八十九年間，因犯竊盜案件，經臺灣臺中地方法院判處有期
    徒刑三月確定，二案經定應執行刑為有期徒刑十月，甫於九十年二月五日執行完
    畢。詎仍不知悔改，竟意圖為自己不法所有，並基於概括之犯意，利用先前受僱
    於詮瑞交通有限公司（以下簡稱詮瑞公司）擔任司機期間，得知該公司運送貨物
    之時間、路線等訊息，及保留任職期間，其所複製之貨車後車廂鑰匙一支，先於
    九十三年五月十九日零時許，在臺中縣大里巿國光路二段七一０號「大買家國光
    店」前，待詮瑞公司之送貨車輛到達後，乘送貨員不注意之際，以該複製之鑰匙
    一支開啟貨車後車廂，竊取詮瑞公司所載送之行動電話十支、碎紙機十台、護貝
    機二台等貨品（價值新臺幣十一萬六千五百九十二元），又於同年六月十九日零
    時許，在臺中巿復興路一段三五九號「愛買復興店」前，待詮瑞公司之送貨車輛
    到達後，乘送貨員不注意之際，同以該複製之鑰匙一支，開啟貨車後車廂，竊取
    該公司所載送之行動電話十支、充電座四十台、電池二個等貨品（價值新臺幣二
    十一萬五千一百九十四元），得手後均將竊得之物品攜往位在臺中巿東光路上之
    跳蚤巿場變賣現金花用。甲○○又於九十三年七月十四日上午九時三十五分許，
    在彰化縣彰化巿中山路二段六三九號「震旦行」前，以徒手扳開後車廂門把之方
    式，竊得詮瑞公司車號八Ｓ─八五一號貨車內所載送之行動電話五支、中華電信
    補充卡二十張等物品（價值不詳、均已發還）後，旋即為詮瑞公司之貨車司機乙
    ○○查覺，甲○○雖立即丟棄竊得之物品而逃離現場，然於同日十三時三十五分
    許，為警在彰化縣彰化巿中山路二段六七八號之中山國小內查獲，並扣得其所有
    、供竊盜使用之鑰匙一把。
二、案經彰化縣警察局彰化分局報告報告臺灣彰化地方法院檢察署檢察官偵查起訴；
    本院認有刑事訴訟法第二百七十三條之一第一項所定之情形，而改依簡式審判程
    序審理。
    理  由
一、按除被告所犯為死刑、無期徒刑、最輕本刑為三年以上有期徒刑之罪或高等法院
    管轄第一審案件者外，於前條第一項程序進行中，被告先就被訴事實為有罪之陳
    述時，審判長得告知被告簡式審判程序之旨，並聽取當事人、代理人、辯護人及
    輔佐人之意見後，裁定進行簡式審判程序；除簡式審判程序及簡易程序案件外，
    第一審應行合議審判，刑事訴訟法第二百七十三條之一第一項、第二百八十四條
    之一分別定有明文。本件被告所涉係死刑、無期徒刑、最輕本刑為三年以上有期
    徒刑之罪或高等法院管轄第一審案件以外之罪，並於本院行準備程序時就被訴事
    實為有罪之陳述，本院合議庭依前揭規定，經評議結果，裁定改由一名法官獨任
    行簡式審判程序，先予敘明。
二、右揭事實，業據被告甲○○於本院審理中坦承不諱；並經證人即詮瑞公司副總經
    理丙○○、證人乙○○於警訊中證述甚詳，復有被告用以竊盜用之鑰匙一把扣案
    可資佐證，及詮瑞公司所出具之贓物認領保管單一紙、送貨單影本二紙、貨物賠
    償請求書影本二紙等在卷可稽，被告犯行應堪認定。
三、核被告所為，係犯刑法第三百二十條第一項之竊盜罪。被告前後三次竊盜犯行，
    時間密接、所犯係構成要件相同之罪，顯係基於概括犯意所為，為連續犯，依法
    應以一罪論，並加重其刑。又被告前曾於八十八年間因犯偽造文書案件，經臺灣
    臺中地方法院判處有期徒刑八月確定，又於八十九年間，因犯竊盜案件，經臺灣
    臺中地方法院判處有期徒刑三月確定，二案經定應執行刑為有期徒刑十月，甫於
    九十年二月五日執行完畢，有刑案資查註紀錄表在卷可憑，其於五年內再犯本件
    有期徒刑徒刑以上之罪，為累犯，應依刑法遞加重其刑。爰審酌被告前已有竊盜
    前科、犯罪之手段、所生之危害程度，及犯罪後坦承犯行之態度等一切情狀，量
    處如主文所示之刑，並諭知易科罰金之折算標準。至扣案之鑰匙一支，為被告所
    有、供本件犯罪所用之物，業據其供承在卷，應依刑法第三十八條第一項第二款
    宣告沒收。
據上論斷，應依刑事訴訟法第二百七十三條之一第一項、第二百九十九條第一項前段
，刑法第五十六條、第三百二十條第一項、第四十七條、第四十一條第一項前段、第
三十八條第一項第二款，罰金罰鍰提高標準條例第一條前段、第二條，判決如主文。
本案經檢察官田德煙到庭執行職務。
中　　華　　民　　國　　九十三　　年　　　十　　　月　　　二十九　　　　日
                                臺灣彰化地方法院刑事第一庭
                                    法　　　官  吳俊螢
右正本證明與原本無異。
如不服本判決，應於送達後十日內向本院提出上訴狀(須附繕本)。
告訴人或被害人對於判決如有不服具備理由請求檢察官上訴者，其上訴期間之計算係
以檢察官收受判決正本之日期為準。
                                    法院書記官
中　　華　　民　　國　　八十一　　年　　　　　　　月　　　　　　　　　日
